臺灣臺北地方法院刑事判決　　　　　　　94年度易字第1263號
　　公　訴　人　臺灣臺北地方法院檢察署檢察官
　　被　　　告　乙○○
上列被告因竊盜案件，經檢察官提起公訴（94年度偵字第10494
號），因被告於本院準備程序中為有罪之陳述，經本院合議庭裁
定以簡式審判程序審理，本院判決如下：
    主  文
乙○○攜帶兇器，毀越安全設備竊盜，累犯，處有期徒刑壹年。
    事  實
一、乙○○曾於民國88年間因竊盜案件，經臺灣高等法院以88年
    度上易字第4151號判決有期徒刑八月確定，復於90年間因詐
    欺案件，經本院以90年度易字第261號判決有期徒刑十月確
    定，經接續執行合併計算假釋期間，而於91年4月17日縮短
    刑期假釋出監，迄於91年6月18日縮刑期滿執行完畢，猶不
    知悔改，竟意圖為自己不法之所有，於94年3月17日凌晨3時
    許，持其所拾得之他人棄置無主之客觀上可供兇器使用之鋼
    筋一支，扳開鐵窗之欄杆（毀損部分未據告訴）後爬窗進入
    ，侵入無人居住之位於臺北市○○區○○路1段43巷2號2樓
    之京典國際有限公司內，下手竊取該公司所有之聲寶牌液晶
    顯示器一臺、英特爾牌處理器一顆、日立牌硬碟四顆及華碩
    牌主機板一片（價值約新臺幣30850元）等財物，並將所拾
    得之上開鋼筋棄置大門旁，適其將竊得之聲寶牌液晶顯示器
    一臺及華碩牌主機板一片搬至鐵窗外後欲離去之際，因誤觸
    該公司保全系統，經保全人員王子暐聞訊到場而查知上情，
    並扣得上開鋼筋一支。
二、案經臺北市政府警察局中正第一分局報請臺灣臺北地方檢察
    署檢察官偵查起訴，因乙○○於本院準備程序中為有罪之陳
    述，經本院合議庭裁定以簡式審判程序審理。
    理  由
一、前揭犯罪事實，業據被告乙○○於本院審理中坦承不諱，復
    經證人王子暐於警詢中證述在卷，核與被害人甲○○○於警
    詢中所指訴之情節相符，且有被害人甲○○○立具之贓物認
    領保管單、查獲現場及物品照片附卷可參，並有扣案之鋼筋
    一支可資佐證，足徵被告乙○○之上開自白與事實相符。本
    件事證明確，被告乙○○之犯行洵堪認定，應予依法論科。
二、按刑法第321條第1項第3款之攜帶兇器竊盜罪，係以行為人
    攜帶兇器竊盜為其加重條件，此所謂兇器，其種類並無限制
    ，凡客觀上足對人之生命、身體、安全構成威脅，具有危險
    性之兇器均屬之，且祇須行竊時攜帶此種具有危險性之兇器
    為已足，並不以攜帶之初有行兇之意圖為必要（最高法院79
    年臺上字第5253號判例可資參照）。查被告乙○○所持之為
    上開竊盜犯行之鋼筋，係屬金屬材質，且係其持以扳開鐵窗
    所用之物，業經被告乙○○供明在卷，於客觀上自足以對人
    之生命、身體、安全構成威脅，而為兇器之一種。次按鐵窗
    ，依社會通常觀念具防盜、防閑之作用，為安全設備。核被
    告乙○○上開所為，係犯刑法第321條第1項第2款、第3款之
    加重竊盜罪。又被告乙○○係將所竊取之物品搬至鐵窗外後
    欲離去之際始遭查獲等情，業經其於本院審理中供明在卷，
    足見被告乙○○已將所竊之物移入自己權利支配之下，則該
    竊盜行為即已完成而達既遂之程度，是公訴意旨認被告乙○
    ○上開所為僅係犯刑法第321條第2項、第1項第2款、第3款
    之加重竊盜未遂罪，自有未洽。又被告乙○○曾於88年間因
    竊盜案件，經臺灣高等法院以88年度上易字第4151號判決有
    期徒刑八月確定，復於90年間因詐欺案件，經本院以90年度
    易字第261號判決有期徒刑十月確定，經接續執行合併計算
    假釋期間，而於91年4月17日縮短刑期假釋出監，迄於91 年
    6月18日縮刑期滿執行完畢，此有臺灣高等法院被告全國前
    案紀錄表一份在卷可稽，其前曾受有期徒刑之執行完畢，於
    五年以內再犯本件最重本刑為有期徒刑以上之罪，為累犯，
    應依刑法第47條之規定加重其刑。爰審酌被告乙○○正值壯
    年，曾有多次竊盜前科仍不思向上，竟攜帶兇器毀壞安全設
    備入內行竊，嚴重破壞社會秩序，然於犯後尚能坦承犯行，
    且犯罪所得財物業已返還被害人，及其品行、犯罪動機、目
    的、手段、行為次數、生活狀況、智識程度、犯罪所得之利
    益及所生之損害等一切情狀，量處如主文第一項所示之刑。
三、扣案之鋼筋一支（保管字號為94年度藍保管字第1178號），
    雖係供犯罪所用之物，然上開物品為被告乙○○所拾得他人
    棄置之無主物，且其使用完畢即欲棄置，業經被告乙○○於
    本院審理中供明在卷，徵諸其於使用後即將之棄置大門旁乙
    情，自難認為被告乙○○所有之物，爰不另為沒收之諭知。
據上論斷，應依刑事訴訟法第273條之1第1項、第299條第1項前
段，刑法第321條第1項第2款、第3款、第47條，判決如主文。
本案經檢察官李鴻維到庭執行職務。
中　　華　　民　　國　　94　　年　　12　　月　  23 　日
　　　　　　　　　臺灣臺北地方法院刑事第十五庭
                        法　官  黃雅君
上正本證明與原本無異。
如不服本判決，應於判決送達後10日內向本院提出上訴狀（應抄
附繕本）。告訴人或被害人如對於本判決不服者，應具備理由請
求檢察官上訴，其上訴期間之計算係以檢察官收受判決正本之日
期為準。
                        書記官  陳麗津
中　　華　　民　　國　　94　　年　　12　　月　　23　　日
附錄本案論罪科刑法條：
中華民國刑法第321條
犯竊盜罪而有左列情形之一者，處 6 月以上、 5 年以下有期徒
刑：
一  於夜間侵入住宅或有人居住之建築物、船艦或隱匿其內而犯
之者。
二  毀越門扇、牆垣或其他安全設備而犯之者。
三  攜帶兇器而犯之者。
四  結夥三人以上而犯之者。
五  乘火災、水災或其他災害之際而犯之者。
六  在車站或埠頭而犯之者。
前項之未遂犯罰之。
